【裁判字號】    89,上訴,169
【裁判日期】    890523
【裁判案由】    偽造文書等
【裁判全文】
臺灣高等法院高雄分院刑事判決                   八十九年度上訴字第一六九號
    上  訴  人
    即  被  告  丙○○
                乙○○○
    共      同  陳魁元    律師
    上  訴  人
    即  被  告  戊○○
    右三人共同
右上訴人因偽造文書案件，不服臺灣高雄地方法院八十八年度自字第三四六號，中華
民國八十九年一月六日第一審判決，提起上訴，本院判決如左：
    主      文
上訴駁回。
乙○○○緩刑貳年，丙○○、戊○○各緩刑參年。
    事實及理由
一、本案經本院審理結果，認第一審判決除論結欄內引用法條之罰金罰鍰提高標準條
    例漏引第二條應予補正外，餘認事用法及量刑均無不當，應予維持，並引用第一
    審判決記載之事實、證據及理由。
二、被告等人上訴意旨略以：丙○○、戊○○二人有合夥事業，共同經營汽車之租賃
    ，於八十六年間拆夥時，有價值共新台幣（下同）一仟二百萬元之汽車十三輛，
    二人各分配六百萬元，由丙○○之妻、乙○○○簽發三百萬元本票二紙交戊○○
    做為憑據，故彼此債務為真正，應無使公務員登載不實之偽造文書情事云云。
三、經查丙○○、戊○○二人無前述拆夥之六百萬元債務關係，業經原審敘述綦詳，
    況二人果真拆夥，丙○○既無現金六百萬元，二人應可輕易分別取得汽車，要無
    隨意估價而由蔡某取得乙○○○名義，復未經丙○○背書之本票之理，而證人黃
    貴福、李太空、徐浙誠、林洛陽、鄭政宗並未能證甲被告陳、蔡二人如何計算拆
    夥財產，故被告所謂彼此六百萬元債務係真正云云，實難採信，其上訴無理由，
    應予駁回。
四、末查被告戊○○於民國六十一年間，因偽造文書案件經執行有期徒刑六月完畢，
    此經該被告供甲，五年內未再犯有期徒刑以上刑之罪，被告丙○○、乙○○○二
    人未曾受有期徒刑以上刑宣告，有台灣高等法院刑案紀錄簡覆表在卷可稽，被告
    三人因一時思慮欠週而觸刑章，經此刑之宣告教訓後，當知所警惕而無再犯之虞
    ，且犯後已與自訴人達成和解，自訴人亦無意追究被告刑責，是本院認刑之宣告
    以暫不執行為適當，併諭知緩刑，其期間各如主文末項所示，以啟自新。
據上論斷，應依刑事訴訟法第三百六十八條、第三百七十三條，刑法第七十四條第一
款、第二款，判決如主文。
中    華    民    國     八十九     年       五       月     二十三     日
                              臺灣高等法院高雄分院刑事第九庭
                                  審判長法官  張甲松
                                        法官  任森銓
                                        法官  江泰章
右正本證甲與原本無異。
不得上訴。
                                      書記官  黃一秋
中    華    民    國     八十九     年       五       月    二十五      日
                                                                        Ｂ
附件
臺灣高雄地方法院刑事判決                          八十八年度自字第三四六號
    自  訴  人  丁○○  住高雄市苓雅區○○○路四七號八樓之一
    自訴代理人  蕭春美  住高雄縣岡山鎮○○路三十八巷三弄十六號
    被      告  丙○○  男四十三歲（民國四十五年十一月十九日生）
                        住高雄市新興區○○○路一二九號
@


司法院資訊處製作；財團法人民間司法改革基金會備份。
